【裁判字號】    89,訴,1971
【裁判日期】    891215
【裁判案由】    偽造有價證券等
【裁判全文】
臺灣板橋地方法院刑事判決                        八十九年度訴字第一九七一號
    公  訴  人  臺灣板橋地方法院檢察署檢察官
    被      告  丙○○
    指定辯護人  甲○
右列被告因偽造有價證券等案件，經檢察官提起公訴（八十九年度偵緝字第一四七三
號），甲○判決如左：
    主  文
丙○○意圖供行使之用，而偽造有價證券，處有期徒刑參年拾月。
所偽造以乙○為發票人、面額新台幣六十萬元、發票日為八十九年七月十日之本票壹
紙、在小客車租賃股份有限公司租車契約書上所偽造之乙○簽名及署押各五枚及變造
乙○身分證及普通小型車駕照上之丙○○照片各壹張均沒收。
    事  實
一、丙○○曾因贓物、違反麻醉藥品管理條例、竊盜、妨害兵役等案件，經台灣桃園
    地方法院裁定應執行有期徒刑三年確定，於民國八十四年一月二十三日送監執行
    ，於八十六年十月三十一日執行完畢；又因偽造文書案件，經台灣桃園地方法院
    判處有期徒刑三月確定，於八十六年十一月一日接續執行，於八十七年一月三十
    一日執行完畢，復因違反麻醉藥品管理條例案件，經台灣桃園地方法院判處有期
    徒刑五年二月確定，於八十七年二月一日接續執行，同年七月二十八日假釋出獄
    ，現仍在假釋期間，猶不知悔改，於八十九年七月九日，在桃園縣桃園市某處之
    工程車上，拾獲同事乙○遺失於車上之普通小型車駕照及身分證，竟意圖為自己
    不法之所有，將之侵占入己，當日即在桃園縣八德市榮友新村三九號住處，換貼
    二張自己照片於上開證件上，並於翌日（即八十九年七月十日），至台北縣鶯歌
    鎮○○路三四四號上源小客車租賃股份有限公司（下稱上源公司），出示上開變
    造之證件，佯稱係乙○，向該公司員工，承租車號ＦＦ－三九二七號自用小客車
    ，並於小客車租賃股份有限公司租車契約書上偽造乙○簽名及署押各五枚，且意
    圖供行使之用，以乙○之名義簽發發票日八十九年七月十日、到期日八十九年七
    月十三日、面額新台幣（下同）六十萬元之本票一紙，再將上開偽造之契約書及
    本票交予上源公司員工，而行使偽造私文書，並同時交付車號Ｚ八－四一五七號
    汽車之行照以為擔保，致上源公司員工陷於錯誤而交付該車供其使用，足生損害
    於乙○及上源公司。嗣因丙○○於續租到期後，未依約返還車輛，上源公司依Ｚ
    八－四一五七號行照上記載之地址，而於同年月二十日找到ＦＦ－三九二七號自
    用小客車，並於車上發現丙○○所變造之乙○普通小型車駕照一張，而查悉上情
    。
二、案經上源公司報請台灣板橋地方法院檢察署檢察官偵查起訴。
    理  由
一、右揭犯罪事實，業據被告丙○○於偵審中坦承不諱，核與告訴人上源公司指訴及
    證人乙○證述之情節相符，並有偽造之小客車租賃股份有限公司租車契約書及本
    票影本各一張附卷可稽。復有變造之乙○普通小型車駕照一張扣案足憑，是被告
    之自白與事實相符，應堪採信。本件事證明確，被告犯行堪予認定。
二、核被告所為，係犯刑法第三百三十七條侵占遺失物罪、第二百十六條、第二百十
    二條行使變造特種文書罪、第二百十六條、第二百十條行使偽造私文書罪、第三
    百三十九條第一項詐欺取財罪、第二百零一條第一項偽造有價證券罪。其偽造署
    押為偽造私文書之階段行為，變造特種文書、偽造私文書之低度行為為行使變造
    特種文書、行使偽造私文書之行為所吸收，行使偽造有價證券之低度行為為偽造
    有價證券之高度行為所吸收，均不另論罪。其所犯上開各罪間，有方法結果之牽
    連關係，應從一重之偽造有價證券罪處斷。爰審酌被告曾因贓物、違反麻醉藥品
    管理條例、竊盜、妨害兵役等案件，經台灣桃園地方法院裁定應執行有期徒刑三
    年確定，於八十四年一月二十三日送監執行，於八十六年十月三十一日執行完畢
    ；又因偽造文書案件，經台灣桃園地方法院判處有期徒刑三月確定，於八十六年
    十一月一日接續執行，於八十七年一月三十一日執行完畢，復因違反麻醉藥品管
    理條例案件，經台灣桃園地方法院判處有期徒刑五年二月確定，於八十七年二月
    一日接續執行，同年七月二十八日假釋出獄，現仍在假釋期間（依最高法院八十
    八年度第四次刑事庭會議，被告犯甲、乙罪併合執行，於接續執行中，甲罪徒刑
    已期滿，於乙罪徒刑中，依刑法第七十九條之一第一項合併計算同法第七十七條
    所定最低應執行之期間，獲准假釋，被告於甲罪期滿後五年內之假釋期間再犯有
    期徒刑以上之罪時，不構成累犯，是本件不構成累犯，附此敘明）執行中此有台
    灣高等法院檢察署刑案紀錄簡覆表一份附卷可稽，猶不知悔改，復於假釋期間再
    犯本案之罪，犯罪之動機、手段、所生之危害、所詐得之財物，及事後坦承犯行
    等一切情狀，量處如主文所示之刑。被告冒名乙○所偽造之本票一張、在小客車
    租賃股份有限公司租車契約書上偽造之簽名及署押共五枚，爰依刑法第二百零五
    條、第二百十九條宣告沒收。扣案變造乙○普通小型車駕照上之被告照片一枚及
    未扣案之被告變造乙○身分證上被告照片一枚，係被告犯罪所用之物，且屬被告
    所有，未扣案之部分亦無證據證明業已滅失，爰依法併予宣告沒收之。
據上論斷，應依刑事訴訟法第二百九十九條第一項前段，刑法第三百三十七條、第二
百十六條、第二百十二條、第二百十條、第二百零一條第一項、第三百三十九條第一
項、第五十五條、第二百十九條、第二百零五條、第三十八條第一項第二款，罰金罰
鍰提高標準條例第一條前段，判決如主文。
本案經檢察官鄭嘉欣到庭執行職務
中      華      民      國    八十九    年     十二     月     十五     日
                                      臺灣板橋地方法院刑事第五庭
                                          法  官  李世華
右正本證明與原本無異。
如不服本判決，應於判決送達後十日內，向甲○提出上訴狀。
                                          書記官  卓聖智
中      華      民      國    八十九    年     十二     月     二十     日
附錄本案所犯法條全文
刑法第三百三十七條
  意圖為自己或第三人不法之所有，而侵占遺失物、漂流物或其他離本人所持有之物
  者，處五百元以下罰金。
刑法第二百十六條
  行使第二百十條至第二百十五條之文書者，依偽造、變造文書或登載不實事項或使
  登載不實事項之規定處斷。
刑法第二百十二條
  偽造、變造護照、旅券、免許證、特許證及關於品行、能力服務或其他相類之證書
  、介紹書，足以生損害於公眾或他人者，處一年以下有期徒刑、拘役或三百元以下
  罰金。
刑法第二百十條
  偽造、變造私文書，足以生損害於公眾或他人者，處五年以下有期徒刑。
刑法第三百三十九條
  意圖為自己或第三人不法之所有，以詐術使人將本人或第三人之物交付者，處五年
  以下有期徒刑、拘役或科或併科一千元以下罰金。
  以前項方法得財產上不法之利益或使第三人得之者，亦同。
  前二項之未遂犯罰之。
刑法第二百零一條
  意圖供行使之用，而偽造、變造公債票、公司股票或其他有價證券者，處三年以上
  十年以下有期徒刑，得併科三千元以下罰金。
  行使偽造、變造之公債票、公司股票或其他有價證券，或意圖供行使之用，而收集
  或交付於人者，處一年以上七年以下有期徒刑，得併科三千元以下罰金。


司法院資訊處製作；財團法人民間司法改革基金會備份。
